【裁判字號】    97,上訴,3198
【裁判日期】    980311
【裁判案由】    違反毒品危害防制條例
【裁判全文】
臺灣高等法院臺中分院刑事判決        97年度上訴字第3198號
上  訴  人
即  被  告  乙○○
                    (另案於臺灣臺中監獄執行中)
選任辯護人  郭隆偉律師
上列上訴人因違反毒品危害防制條例案件，不服臺灣臺中地方法
院96年度訴字第4477、1285、1734號中華民國97年11月5日第一
審判決（起訴案號：臺灣臺中地方法院檢察署96年度偵字第2458
7號、96年度偵緝字第3113號。移送併辦案號：97年度偵字第819
5號。追加起訴案號：96年度偵字第24611號、97年度偵字第8195
號），提起上訴，本院判決如下：
    主    文
原判決關於販賣第二級毒品暨定執行刑部分均撤銷。
乙○○犯如附表二所示之販賣第二級毒品罪，均累犯，各處如附
表二各該編號主文所示之刑（含主刑、從刑）。
其他上訴駁回。
本判決撤銷改判所處之刑與前項上訴駁回所處之刑，應執行有期
徒刑拾玖年；販賣毒品所得合計新臺幣拾肆萬仟元均沒收，如
全部或一部不能沒收時，以其財產抵償之；扣案之行動電話壹支
（含門號0000-000000號SIM卡壹張）沒收之。
    犯罪事實
一、乙○○人稱「國清」或「叔仔」，前於民國85年間因麻醉藥
    品管理條例及肅清煙毒條例案件，經法院分別判處有期徒刑
    八月及三年二月確定，合併定應執行刑為有期徒刑三年六月
    ，入監執行後，於87年12月16日假釋出監，至91年11月21日
    假釋期滿執行完畢。仍不知悔改，明知海洛因、甲基安非他
    命係毒品危害防制條例管制之第一、二級毒品，不得無故持
    有、販賣，竟：(一)先後基於販賣第一級毒品海洛因牟利之
    犯意，於附表一編號一至六所示時地，多次販賣海洛因予丙○○、戊○○、丁○○、己○○、張逸哲、庚○○、林佑建
    ，販賣海洛因所得計新台幣（下同）13萬8千元（販賣時地
    、對象及金額均詳如附表一所載）。(二)另基於販賣第二級
    毒品甲基安非他命牟利之犯意，於附表二所示時地，先後5
    次各販賣甲基安非他命一包予張逸哲，每次1千元，販賣所
    得計5000元。其先後販賣毒品所得共計14萬3千元；嗣經警
    ：於96年5月15日15時35分許，查獲己○○施用毒品案件
    移送偵查中，查悉毒品來源係購自乙○○、戊○○等人而予
    以監控，循線於96年7月6日19時許，在臺中縣龍井鄉○○路
    2號龍峰國民小學後門，逮捕甫向乙○○購得海洛因之庚○○，並扣得庚○○所有之海洛因1包，乙○○則趁隙騎乘
    GU6-677號機車逃離，途中並棄車逃逸，經警在其機車內扣
    得其所有序號00000000000000號AMOI  V100型行動電話1支
    、自強診所收據、處方箋、診斷證明書各1張。經檢察官
    對戊○○、丁○○電話通訊監察後，於96年7月12日20時40
    分許，查獲戊○○、丁○○違反毒品案件，其2人均供承毒
    品係購自乙○○。96年10月15日19時30分許，查獲張逸哲
    施用毒品案件，張逸哲移送偵查中供承毒品係購自乙○○。
    乙○○經通緝後，經警於96年10月16日上午10時40分許，
    在臺中縣龍井鄉○○村○○路與新庄街2段口（起訴書誤為
    新庄路）緝獲，並扣得其所有供附表一編號四、附表二所示
    毒品交易聯繫使用之行動電話1支（含0000-000000號SIM 卡
    1張），及與毒品交易無關之現金1萬6千9百元、電話卡片5
    張、電話簿2本。於97年1月30日14時許，經警查獲林佑建
    毒品案件，林佑健主動供承毒品係購自乙○○，而循線查悉
    上情。
二、案經臺灣臺中地方法院檢察署檢察官指揮臺中市警察局第四
    分局、臺中縣警察局烏日分局、臺中查緝隊報告臺灣臺中地
    方法院檢察署檢察官偵查起訴、移送併辦及追加起訴。
    理    由
一、證據能力之說明：被告之選任辯護人辯護稱：證人丙○○、
    丁○○、張逸哲、林佑建警詢之陳述，證人己○○96年5月1
    5日偵查中所述，證人庚○○警詢及偵查中之陳述，均屬審
    判外之陳述，而證人張逸哲於偵查中之陳述未經對質，各該
    陳述均無證據能力云云。
(一)按被告以外之人於審判外之言詞或書面陳述，除法律有規定
    者外，不得作為證據。又按被告以外之人於檢察事務官、司
    法警察官或司法警察調查中所為之陳述，與審判中不符時，
    其先前之陳述具有較可信之特別情況，且為證明犯罪事實存
    否所必要者，得為證據。刑事訴訟法第159條第1項、第159
    之2分別定有明文。因被告以外之人於檢察事務官、司法警
    察（官）調查時所為之陳述，屬傳聞證據，依同法第159條
    規定，本無證據能力，必具備「可信性」及「必要性」二要
    件，始例外得適用上開第159條之2規定，認有證據能力。此
    之「必要性」要件，必須該陳述之重要待證事實部分，與審
    判中之陳述有所不符，包括審判中改稱忘記、不知道等雖非
    完全相異，但實質內容已有不符者在內，且該審判外之陳述
    ，必為證明犯罪之待證事實存在或不存在所不可或缺，二者
    兼備，始足當之。故此所謂「為證明犯罪事實存否所必要者
    」，既必須達不可或缺之程度，自係指就具體個案案情及相
    關卷證判斷，為發現實質真實目的，認為除該項審判外之陳
    述外，已無從再就同一供述者，取得與其上開審判外陳述之
    相同供述內容，倘以其他證據代替，亦無從達到同一目的之
    情形而言（最高法院95年度台上字第4414號裁判可參）。另
    所謂「顯有不可信性」、「相對特別可信性」與「絕對特別
    可信性」，係指陳述是否出於供述者之真意、有無違法取供
    情事之信用性而言，故應就偵查或調查筆錄製作之原因、過
    程及其功能等加以觀察其信用性，據以判斷該傳聞證據是否
    有顯不可信或有特別可信之情況而例外具有證據能力。最高
    法院94年度台上字第629號裁判可資參照。
(二)經查：
１、證人丁○○於警詢時之陳述：經比較證人丁○○於警詢時之
    陳述（臺中市警察局第四分局《下稱中市四分局》第000000
    0000號警卷第10-12頁；96偵17031號卷第72-75頁），與其
    嗣後於原審本案（含96年度訴字第4477號、97年度訴字第12
    58號、第1734號，下同）審理時證述之內容（原審第4477號
    卷(一)第102頁背面至第105頁），可知關於其於96年3月間某
    日19時許，與戊○○前往臺中縣龍井鄉○○村○○路新社仔
    巷56號被告住處時，是否事先即知是要向被告購買海洛因，
    及當日購買之數量、金額等節，先後所述並不相同。其中，
    證人丁○○於警詢時與原審本案審理時所證相同部分，固與
    刑事訴訟法第159條之2例外得為證據之要件不符，而不得為
    本案之證據；另就前後所證相歧部分，經審酌證人丁○○於
    原審本案審理時，就該次向被告購買海洛因之數量及金額部
    分，係答稱：時間已久，忘記了等語，且於偵查中或原審本
    案審理時，甚至，其本身被訴販賣毒品之刑事案件審理時（
    原審96年訴字第2893號），均未曾表示其於警詢時有受到違
    法取供之情形，衡酌一般人之記憶多會隨時間之流逝而模糊
    ，距事發時點愈近，記憶應較清晰，證人丁○○係於96年7
    月13日、同年8月3日製作警詢筆錄，距案發時僅短短數月，
    當不致因時隔日久而遺忘案情，所陳內容又與被告及選任辯
    護人均認有證據能力之證人丁○○於原審96年度訴字第2893
    號刑事案件審理時（原審第2893號卷(一)影卷第6頁）及證人
    戊○○於偵查中之陳述（96偵17031號卷第89頁，詳後述）
    幾乎一致，應認證人丁○○於警詢時之陳述，具有較可信之
    特別情況，且為證明附表一編號二所載犯罪事實之存否所必
    要，合於刑事訴訟法第159條之2之要件，證人丁○○於警詢
    時關於其與證人戊○○共同向被告購買海洛因1次之時間、
    地點、金額等陳述，應認有證據能力。
２、證人張逸哲於警詢時之陳述：經比較證人張逸哲於警詢時之
    陳述（96偵2461號卷第1-4頁），與其嗣後於原審本案審理
    時證述之內容（原審第4477號卷(一)第150-154頁），其中就
    先後相符部分（例如：其有向被告拿海洛因10次、甲基安非
    他命5次），固與刑事訴訟法第159條之2例外得為證據之要
    件不符；惟關於伊究竟是向被告購買，抑或是兩人合資購買
    ，則先後陳述不一。然遍觀偵查全卷，不僅被告辯稱：不認
    識證人張逸哲等語，均未曾提及有何與之合資購買毒品之情
    形，且證人張逸哲本身於歷次警詢及偵查中（同上偵卷第30
    -32頁）亦均無隻字片語提及有與被告合資購買海洛因或甲
    基安非他命之情節，甚且，於偵查中對於如何向被告購買海
    洛因、甲基安非他命之緣由及經過，交代更為詳盡。對此，
    證人張逸哲於原審本案審理時雖證稱：96年10月16日警詢時
    會陳述有向被告購買毒品，係因為怕被收押，為求能交保，
    才跟檢察官說能供出2個上手，且伊當時犯毒癮很難過，不
    知道怎麼辦，就隨便說被告是上手云云（原審第4477號卷(一)
    第153頁），但查，證人張逸哲係於96年10月15日為警查獲
    ，於當日製作第1次警詢筆錄時，並未提供任何毒品來源上
    手之情資，經警同日移送檢察署，經檢察官曉諭毒品危害防
    制條例第17條供出毒品來源因而破獲者，得減輕其刑之規定
    ，並諭知供前具結後，先訊問證人張逸哲於96年10月15 日
    查扣之海洛因向何人購買，證人張逸哲回答係向綽號「阿德
    」之人如何購買之細節後，檢察官再訊以：「尚有哪些毒品
    人口向同一藥頭購買毒品？」，證人張逸哲答稱：「林金壽
    ．．．除了林金壽跟阿德外，我還可以找到2個上游」等語
    （同上偵卷第24頁），並同意繼續至警局製作供出上手情資
    之筆錄，檢察官乃准以1萬元交保侯傳，並於證人張逸哲辦
    妥具保手續後，命警帶回警局，製作證人張逸哲96年10月16
    日之警詢筆錄（同偵卷第1-4頁）等情，有霧峰分局第00000
    00000號卷、96毒偵6058號卷、96偵24611號卷第1-4頁可資
    參佐。可知檢察官係依一般辦理施用毒品案件之實務經驗，
    進一步向證人張逸哲追問毒品來源，冀能找出供毒上手，所
    訊問之內容：「尚有哪些毒品人口向同一藥頭購買毒品？」
    ，則屬開放性之提問，並未對被告為任何暗示或誘導；且警
    方依檢察官指示，制作證人張逸哲96年10月16日之警詢筆錄
    時，亦僅詢問：「你要檢舉何人？」，證人張逸哲主動答稱
    ：「我要檢舉林進壽及乙○○2人涉嫌販毒」等語（該份筆
    錄第1頁），並具體詳述向被告購毒之過程，包括聯絡方式
    、交易時間、地點、價格等節，復就警方提示之被告照片加
    以明確指認，足見證人張逸哲就供出上手之陳述，完全出於
    其自由意志，且十分詳盡。參以證人張逸哲所供：檢察官原
    本諭知交保金額為5萬元，但伊表示願意供出上手，所以將
    保證金降為1萬元等語（原審第4477號卷(一)第152頁背面），
    姑不論檢察官係自始即諭知交保1萬元，或有如證人張逸哲
    所云之降低保證金之情形，然其已獲檢察官諭知交保，檢察
    官又係在其已辦妥交保手續後，始命警帶回警局繼續追查上
    手，在其製作96年10月16日警詢筆錄時，業已交保在外，當
    無恐再被聲請羈押之情事。證人張逸哲於原審本案審理時所
    稱：96年10月16日警詢時會供出被告是上手，係因怕收押，
    為求能交保隨便說的云云，難謂實在。是以，依證人張逸哲
    為警查獲之緣由、製作96年10月16日警詢筆錄之過程，及嗣
    後其於偵訊時，雖就其所供向林進壽購毒部分，改異陳述，
    然就其向被告購買海洛因、甲基安非他命部分，則仍證述如
    一等情以觀，應認證人張逸哲前於96年10月16日警詢時之陳
    述，具有可信之特別情況，且涉及與被告有無販賣海洛因及
    甲基安非他命予證人張逸哲之犯罪事實，為證明本案如附表
    一編號四、及附表二所示犯罪事實之存否所必要，揆諸上揭
    說明，證人張逸哲於該次警詢時所供與其在原審審理時所證
    不符部分，應例外承認其有證據能力。
３、證人庚○○於警詢時之陳述：經比較證人庚○○於警詢時之
    陳述（中市四分局第0000000000號警卷第3-8頁），與其嗣
    後於原審本案審理時證述之內容（原審第4477號卷(一)第10 8
    頁背面至第111頁背面），其中就先後相符部分（例如：其
    於96年6月27日15時許及同年7月6日18時30分許，各向被告
    拿海洛因1包），固與刑事訴訟法第159條之2例外得為證據
    之要件不符；然關於其每次是否交付1千元之價金予被告，
    則先後陳述不一。經審酌證人庚○○於偵查中或原審審理時
    ，均未曾表示其於警詢時有受到違法取供之情形，衡酌一般
    人之記憶多會隨時間之流逝而模糊，距事發時點愈近，記憶
    應較清晰，證人庚○○係於96年7月6日18時30分許為警查獲
    ，因夜間拒絕訊問，而於翌日製作警詢筆錄，並就前日被查
    扣之海洛因1包來源詳為陳述，其明確辯稱「〔問：你有無
    將1 千元交予『叔仔』（按即被告）〕有」、「買2次」等
    語，均未提及任何其因毒癮發作央請被告救助之情節；再衡
    諸常情，被告若僅係於證人庚○○毒癮發作時出手相救，而
    非販賣海洛因予證人庚○○並收取價金，顯見兩人情誼非淺
    ，證人庚○○於警詢時，理當隱匿其毒品係被告提供之實情
    ，或者據實供陳係被告所免費提供，應無設詞誣陷被告之理
    由。是以，證人庚○○既於警詢時供稱其向被告購買海洛因
    2次，而非被告免費提供予其施用等語，堪信其於警詢時關
    於此部分之陳述，並非虛捏。是以，依證人庚○○為警查獲
    之緣由、製作警詢筆錄之過程，及嗣後其於偵訊時，仍供稱
    係向被告購買毒品之證述等情以觀，應認證人庚○○於警詢
    時之陳述，具有可信之特別情況，且涉及被告有無販賣海洛
    因予庚○○之犯罪事實，為證明本案如附表一編號五所示犯
    罪事實之存否所必要，揆諸上揭說明，證人庚○○於警詢時
    所供與其在原審審理時所證不符部分，應例外承認其有證據
    能力。
４、證人林佑建於警詢時之陳述：經比較證人林佑建於警詢時之
    陳述（台中市警察局第0000000000號警卷第8-11頁），與其
    嗣後於原審本案審理時證述之內容（原審第4477號卷(二)第38
    -40頁背面），其中就先後相符部分（例如：其與被告是同
    庄，認識被告），固與刑事訴訟法第159條之2例外得為證據
    之要件不符；但關於其有無於附表一編號六所示時地，向被
    告購買海洛因，則先後陳述不一。經審酌證人林佑建於偵查
    中或原審審理時，均未曾表示其於警詢時有受到違法取供之
    情形，及證人即為林佑建製作警詢筆錄之臺中市警察局刑警
    大隊偵二隊小隊長辛○○，於原審到庭所證：「（問：林佑
    建到案之後，筆錄製作過程？）．．．我們是一問一答，當
    時林佑建的精神狀況很好，他在家裡的時候，就有承認他吸
    毒。毒品來源，他有提到兩個綽號，我們按照他的陳述，據
    實紀錄，並沒有用強暴、脅迫、利誘或其他不正的方式訊問
    ，林佑建當時並沒有毒癮發作的情形，應對問答都正常」、
    「（問：林佑建警詢中所供其向被告購買毒品的次數、金額
    是他所述？）是他自己說的，我們並沒有提示或暗示他」、
    「（問：林佑建指出阿清這個人是你們暗示的嗎？）不是，
    他自己先提到跟同村1個叫阿清的人買，我在四分局偵查隊
    曾經辦過被告販毒的案件，因為被告也是那個村莊的人，我
    直覺就想到應該是被告，就調被告的檔案照片及其他5人的
    照片供林佑建指認，林佑建一眼就認出被告就是他說的阿清
    」等語（原審第4477號卷(二)第82頁背面至第83頁）。另原審
    當庭播放證人林佑建警詢錄音光碟，其中與本案有關之勘驗
    結果為：「一、從錄音帶播放結果，聽出警員係一問一答方
    式，並且可以在問答間聽到停頓詢問打字的聲音。林佑建指
    認照片時，毫無猶豫就指出二號就是被告。林佑建回答販賣
    的地點、次數後，警員均有複誦。二、勘驗錄音帶內容如附
    件。」等情，有原審審判筆錄可按（原審第4477號卷(二)第83
    頁背面、第85-86頁）。可知，證人林佑建之警詢筆錄確係
    出於其自由意志而陳述，筆錄內容亦係依證人林佑建之陳述
    而記錄。是以，依證人庚○○為警查獲之緣由、製作警詢筆
    錄之過程等情以觀，應認證人林佑建於警詢時之陳述，具有
    可信之特別情況，且與被告有無販賣海洛因予證人林佑建之
    犯罪事實至為相關，為證明本案如附表一編號六所示犯罪事
    實之存否所必要，揆諸上揭說明，證人林佑建於警詢時所供
    與其在原審審理時所證不符部分，應例外承認其有證據能力
    。
(三)證人丙○○於警詢時之陳述：按被告以外之人於審判中有下
    列情形之一，其於檢察事務官、司法警察官或司法警察調查
    中所為之陳述，經證明具有可信之特別情況，且為證明犯罪
    事實之存否所必要者，得為證據：一、死亡者。二、身心障
    礙致記憶喪失或無法陳述者。三、滯留國外或所在不明而無
    法傳喚或傳喚不到者。四、到庭後無正當理由拒絕陳述者。
    刑事訴訟法第159條之3定有明文。查證人丙○○經原審及本
    院先後多次傳喚，均未出庭應訊，另囑託臺灣南投地方法院
    檢察署拘提結果，亦無所獲，且其因另案於97年8月11日經
    檢察署通緝在案，迄至原審及本院辯論終結時仍未緝獲等情
    ，有原審及本院之送達證書、報到單、臺灣南投地方法院檢
    察署函、臺灣高等法院通緝記錄表可稽，是證人丙○○因所
    在不明而傳喚不到。另經原審傳喚為證人丙○○製作警詢筆
    錄之烏日分局份派出所警員邱明亮到庭證稱：「（問：請
    說明丙○○會到派出所製作筆錄是警察策動或自己到案？）
    當天是丙○○因為竊盜案件被查獲，我們有查他的素行，有
    毒品前科，他就主動跟我們供出是向何人購買毒品」、「（
    問：為何竊盜案件供出毒品來源？）問筆錄時跟丙○○提到
    他的前科有毒品，就問他是向何人購買，他就主動表示是向
    叔仔購買，是丙○○自願供出」、「（問：丙○○檢舉被告
    時，當時你們有跟丙○○提示被告的名字嗎？）他有說綽號
    叔仔（台語），我們知道綽號的這個人」、「（問：筆錄中
    為何不是記載叔仔，而是國清仔？）丙○○說是叔仔後，我
    們調被告的口卡讓丙○○確認否是我們所認知的綽號叔仔的
    被告」、「（問：你當初只有調1個人的口卡或很多人的口
    卡讓丙○○指認？）1個人，因為我知道被告的綽號叫叔仔
    ，之前我們去搜索被告時，我們就是在被告的門外叫叔仔，
    被告就出來，所以我們就知道被告的綽號是叔仔」、「（問
    ：丙○○既然只知道叔仔，筆錄又記載他叫國清，怎麼連結
    ？）丙○○說叔仔我們就知道是被告，我們就調被告的口卡
    及彩色照片讓丙○○確認，丙○○在筆錄中會說他向國清買
    ，國清的名字是我們跟他說的，彩色照片是我們以前抓到被
    告時拍攝的存檔資料」、「（問：當時有提供資料讓丙○○
    做確認？）被告的口卡、相片，因為丙○○租的房子跟被告
    住的房子差1百多公尺而已」、「（問：當天丙○○筆錄上
    所載的住址是南投的戶籍地，你說他還有1個現居地是龍井
    鄉？）是，丙○○竊盜案件汽車被害人是丙○○的老闆有提
    供該處給丙○○居住」、「（問：根據筆錄上記載，當時警
    察還有提供被告住宅相片讓丙○○指認，所以事前你有鎖定
    被告要對他搜索，所以拿照片給丙○○看？）之前有搜索好
    幾次，因為丙○○說都是到被告家直接購買，所以提供被告
    住家的照片讓丙○○確定地點」、「（問：你有問丙○○他
    向被告購買的地點就是你所提示照片上的地點？）是。要丙○○確認是否是該處，該地點是被告新庄街的住所」、「（
    問：當時丙○○在接受訊問時的精神狀況如何？）良好」、
    「當時沒有毒癮發作的情形，對答正常」、「（問：警察當
    時有無不當要求丙○○檢舉被告後可以給予好處？）沒有」
    、「（問：丙○○供出被告時，你有無用條件跟丙○○交換
    ？）沒有」、「（問：丙○○這一件，你們有績效嗎？）沒
    有，派出所沒有績效的問題。因為只有丙○○1人指訴向被
    告購買，證據不夠，必須要蒐集其他證據，才可以聲請搜索
    票，所以才一直沒有再聲請搜索票，但因為知道被告已經被
    通緝，所以會到被告住所附近去巡邏，剛好在10月16日看到
    被告在新庄街2段修車，就加以逮捕」等語（原審第4477號
    卷(二)第12-14頁背面）。是以，依證人丙○○為警查獲之緣
    由、製作警詢筆錄之過程，及證人丙○○供出被告販毒之經
    過等等綜合以觀，應認證人丙○○警詢時之陳述，具有可信
    之特別情況，且與被告有無販賣毒品予證人丙○○之犯罪事
    實至為相關，為證明本案如附表一編號一所示犯罪事實之存
    否所必要，揆諸前揭說明，證人丙○○於警詢時之陳述，應
    例外承認其有證據能力。
(四)證人己○○於96年5月15日偵查中之陳述及證人庚○○於偵
    查中之陳述，均有證據能力：按被告以外之人於偵查中向檢
    察官所為陳述，除顯有不可信之情況者外，得為證據，同法
    第159條之1第2項亦有明定。查選任辯護人郭隆偉律師對於
    證人己○○於96年5月15日偵查中之陳述及證人庚○○於偵
    查中之陳述，並未具體指摘有何顯不可信之情況，本院亦查
    無證人己○○、庚○○於偵訊時所供有非出於自由意志或遭
    違法取供之情狀，則依前揭法條規定，自得為證據。
(五)證人張逸哲於偵查中之陳述，有證據能力：
１、被告及其選任辯護人並未具體指出證人張逸哲於偵查中之陳
    述，有何顯不可信之情況，復查無證人張逸哲於偵訊時所供
    有非出於自由意志或遭違法取供之情形，依刑事訴訟法第15
    9條之1第2項之規定，即非不得為本案之證據。
２、被告之選任辯護人雖又謂：證人張逸哲於偵查中之陳述，未
    經與被告對質云云。然按刑事被告詰問證人之權利，係憲法
    所保障之基本人權及訴訟權基本內容之一，不容任意剝奪。
    不當剝奪被告詰問證人之機會，不僅妨害其訴訟防禦權之行
    使，亦有礙於真實之發現，自為法所不許（司法院大法官釋
    字第384、582號解釋）。刑事訴訟法於92年2月6日修正、增
    訂公布施行之前及之後，於第166條、第171條均規定當事人
    或辯護人有詰問證人之權利；第248條第1項（未修正）亦明
    定「訊問證人時，如被告在場者，被告得親自詰問」。但此
    項權利之行使，須以被告或辯護人（偵查中辯護人僅得陳述
    意見）在場為前提。同法第159條之1第1項、第2項所稱「被
    告以外之人於審判外向法官所為之陳述，得為證據」、「被
    告以外之人於偵查中向檢察官所為之陳述，除顯有不可信之
    情況者外，得為證據」，固屬法律所規定之證據適格，而具
    證據能力（被告以外之人，本質上屬於證人）。然此項得為
    證據之被告以外之人於審判外向法官所為之陳述，以及於偵
    查中向檢察官所為之陳述，必須係已經賦予被告或其辯護人
    在場得以行使詰問權之機會者，始得作為判斷之依據，此觀
    同法第196條規定「證人已由法官合法訊問，且於訊問時予
    當事人詰問之機會，其陳述明確別無訊問之必要者，不得再
    行傳喚」即明。如法官於審判外或檢察官於偵查中訊問被告
    以外之人之程序，未予被告或其辯護人在場得依上開規定行
    使詰問權之機會，除被告於審判程序中明示捨棄詰問權之行
    使，或有刑事訴訟法第159條之2所列各款之情形以外，均應
    傳喚該陳述人到庭依法具結，使被告或其辯護人針對該被告
    以外之人於審判外向法官以及偵查中向檢察官所為之陳述，
    有行使反對詰問權之機會。否則該審判外向法官所為陳述及
    偵查中向檢察官所為陳述，雖屬傳聞證據之例外，仍不得作
    為認定犯罪事實之判斷依據（最高法院96年度台上字第2234
    號裁判可資參照）。原審本案審理時，業於97年5月22日提
    訊證人張逸哲，揆諸上揭裁判要旨，證人張逸哲前於偵查中
    之證述，自得作為本案認定犯罪事實之判斷依據。
(六)選任辯護人雖又爭執門號0000000000號之通訊監察譯文，並
    無通訊監察書，無證據能力云云，但查，0000000000號電話
    譯文，係警方依檢察官所簽發之通訊監察書而實施通訊監察
    乙節，有臺灣臺中地方法院檢察署96年度監續字第262號、9
    6年度監報字第1191號卷宗可稽，選任辯護人此部分之質疑
    ，即無所據，而不可採。卷附0000000000號之通訊監察譯文
    ，自得為本案之證據。
(七)按被告以外之人於審判外之陳述，雖不符刑事訴訟法第159
    條之1至之4之規定，而經當事人於審判程序同意作為證據，
    法院審酌該言詞陳述或書面陳述作成時之情況，認為適當者
    ，亦得為證據。當事人、代理人或辯護人於法院調查證據時
    ，知有第159條第1項不得為證據之情形，而未於言詞辯論終
    結前聲明異議者，視為有前項之同意。刑事訴訟法第159條
    之5定有明文。查選任辯護人於原審及本院準備程序時，除
    就前述之證據爭執證據能力外，對於本案起訴、追加起訴及
    移送併辦偵查卷內之其餘人證、書證，均同意有證據能力，
    得採為本案之證據，被告對此亦未表示任何反對之意見，迄
    至本案言詞辯論終結前，對於卷內之人證、書證（不包括上
    開有爭執部分），亦未聲明異議，有原審及及本院準備程序
    筆錄、審判筆錄在卷可考，另審酌卷內各該人員（含證人及
    另案被告）陳述時之情狀，均查無違法取供或非出於自由意
    志之情形，相關書證亦查無違法取證或造假虛捏之情事，以
    之作為本案之證據，皆屬適當，依上揭規定，本判決以下所
    引用之人證、書證均得為本案之證據，合先敘明。
二、訊據上訴人即被告乙○○（下稱被告）雖坦承有使用0000-0
    00000號、0000-000000號行動電話及曾交付海洛因予戊○○
    、庚○○之事實不諱，惟矢口否認有何販賣海洛因或甲基安
    非他命之犯行，辯稱：伊與戊○○、丁○○係合資購買海洛
    因，因戊○○等人購買海洛因1錢需2萬8千元，與伊合資可
    以較便宜之1錢2萬4千元購得，戊○○乃與伊各出資6萬元合
    資購買，並非伊販賣海洛因予戊○○；又伊並不認識丙○○
    、己○○，亦未曾交付海洛因給他們，不知道為何他們會指
    證伊賣海洛因；再張逸哲僅係伊兒子之同學，伊與之並非熟
    識，亦無販賣海洛因、甲基安非他命予張逸哲。又伊與庚○○、林佑建亦無任何關係或交往，並未販賣海洛因予該2人
    ，至於96年7月6日伊交付海洛因予庚○○，係因庚○○打電
    話說毒癮發作，要伊相救，伊始交付海洛因1包，然並未向
    庚○○收錢；至於林佑建所述向伊購買海洛因，則係不實之
    指述云云。經查：
(一)被告所為附表一編號一販賣海洛因之犯行，有以下證據可證
    ：
１、證人丙○○於警詢時證稱：「因為我本身有施用毒品的習慣
    ，我都是跟乙○○購買的」、「（問：你以多少代價？在何
    地點？向乙○○購買毒品？）以每包1千元的代價向乙○○
    （筆錄誤為陳國卿）購買毒品海洛因，我要購買時去他家門
    口喊國清仔，他就會出來，然後1手交錢，1手交貨」、「我
    於95年12月起到96年6月底之間都以每包1千元，均向乙○○
    購買海洛因毒品」、「（問：你所說的乙○○是否為警方所
    提供的口卡及照片上之人？《請簽名》）是他沒錯」等語（
    烏日分局第0000000000號卷第9-10頁），並有證人丙○○簽
    名指認之被告照片附卷可稽（同上警卷第19頁）。
２、依證人即為丙○○製作上開筆錄之烏日分局警員邱明亮到庭
    所證（詳細內容參前述證據能力之說明 (三)），可知警方
    係先查獲證人丙○○涉犯竊盜案件，經查閱丙○○前科表得
    知其有施用毒品紀錄後，始依一般辦理毒品案件之實務經驗
    ，進而向證人丙○○追問毒品來源，期能找出供毒上手，此
    部分核與證人丙○○之前案紀錄表（即於96年9月10日因竊
    盜案經臺中地檢署96偵第21441號偵辦在案；另有違反肅清
    煙毒條例、麻醉藥品管理條例、毒品危害防制之前案）相符
    。故而，警方並非已先掌握有證人丙○○向被告購買海洛因
    之任何線索而為偵查，對於證人丙○○所欲檢舉之供毒上手
    不僅未為任何提示，且因當時烏日分局份派出所並未主動
    或受指揮偵辦被告涉嫌販賣毒品案件，亦未向證人丙○○提
    及關於被告涉嫌販毒之任何暗示或誘導，純係依憑證人丙○○主動供出係向綽號「叔仔」之人購買，警員邱明亮再依其
    前已多次偵辦被告毒品案件而知悉被告綽號亦係「叔仔」，
    且其居住地點與證人丙○○被查獲當時之居住地僅相隔1百
    多公尺，有地緣關係等辦案經驗，進而產生聯結，並提示被
    告及其臺中縣龍井鄉○○村○○街○段151號住家彩色照片供
    證人丙○○辨識確認（參上開警卷第19、23頁）。是以，證
    人丙○○上開所證，既有地緣上關聯，且與警方先前偵辦被
    告毒品案件之辦案經驗合致，證人丙○○證稱：伊係向被告
    購買海洛因等語，即有所據。
３、另依常理，證人丙○○若非真有於附表一編號一之時地，向
    被告購買1千元之海洛因1包，在警方未提示任何與被告有關
    情資之情況下，證人丙○○當無可能具體指認被告及被告住
    家，並就交易毒品情節，詳予明。基此，證人丙○○上開
    所言，更可採信。被告空言否認認識證人丙○○，顯非事實
    ，要無足取。
(二)被告所為附表一編號二販賣海洛因之犯行，以下證據可證：
１、證人丁○○於96年8月3日偵查中表示願意配合警方查緝毒品
    上手，故於同日警詢時證稱：住在臺中縣龍井鄉○○村○○
    路新社仔巷56號（舊家）、臺中縣龍井鄉○○村○○街○段
    151號（新家）之被告有販賣1次海洛因給伊，時間是96年3
    月中旬19時許，伊和男友戊○○一起過去臺中縣龍井鄉○○
    村○○路新社仔巷56號，以12萬元，購買半兩海洛因，由戊○○出資等語（96偵17031號卷第72-75頁）。於原審96年度
    訴字第2893號案件審理時復供稱：伊有與戊○○一起向被告
    購買毒品等語（原審96年度訴字第2893號卷(一)第6頁）。於
    原審本案審理時又證稱：伊有與戊○○一起到臺中縣龍井鄉
    ○○村○○路新社仔巷56號被告住處購買海洛因，是戊○○
    與被告談，戊○○有取得海洛因等語（原審第4477號卷(一)第
    103-104頁）。證人丁○○對於其與證人戊○○確有於96 年
    3月間某日，偕同至臺中縣龍井鄉○○村○○路新社仔巷56
    號被告住處，向被告購買海洛因乙節，先後陳述互核一致。
２、證人戊○○於96年8月21日偵查中亦陳稱：「（提示丁○○
    偵訊筆錄，為何她說你們之前都跟乙○○買毒品？）沒有意
    見．．．都是拿海洛因，時間、地點都如丁○○所說一樣
    ．．．」等語（同上偵卷第89頁）。所陳復與證人丁○○相
    符。
３、又證人戊○○、丁○○不僅本身均有施用海洛因，且於96年
    間共同多次販賣海洛因予他人，經原審96年度訴字第2893號
    、本院97年度上重訴字第28號審認詳確，並判處罪刑等情，
    有其2人之前案紀錄表、中山醫學大學附設醫院檢驗科藥物
    檢測中心出具之尿液檢驗報告（同上偵卷第93、94頁）、及
    上開刑事判決（原審第4477號卷(一)第92-99頁、卷(二)第59-76
    頁）附卷可稽。另依檢察官簽發通訊監察書對戊○○、丁○○所使用行動電話監聽結果（參中市四分局第0000000000號
    卷第39頁背面、第40、44頁）：
  96年7月6日22時28分20秒，證人丁○○（譯文以其綽號「小
    玉」譯之）與門號0000-000000號之「阿德」通話：
        阿德：叔仔（按指被告）那邊今天6點多也被衝
        小玉：是喔
        阿德：結果他跑掉
        小玉：那不是我辣而已
        阿德：他應該通緝了吧
  96年7月9日中午12時44分2秒，證人戊○○（譯文以其綽號
    「阿峰」譯之）與門號0000-000000號（按即證人庚○○所
    使用者）之對話：討論那天因為打阿峰電話不通，所以才跑
    到山上找國清拿，結果一到就被抓了，國清跑掉了，作筆錄
    時聽到國清是因為電話被監聽，因為小玉（即證人丁○○）
    那邊沒有處理到，才換處理國清這邊
  96年7月12日15時16分5秒，證人戊○○（譯文以其綽號「阿
    峰」譯之）與門號0000-000000號之「阿政」對話：
        阿峰：我叫小隻拿過去給你
        阿政：謝謝
        阿峰：下次不行！你都跟清（按指被告）拿
        阿政：我知道
        阿峰：我對你很好，我手機拿了也拿給你老母，你都跟
              國清拿
        阿政：好啦！
    可知證人丁○○、戊○○與他人間有關毒品交易之對談，亦
    有提及與被告（「國清」或「叔仔」）有關之內容，依此，
    證人戊○○、丁○○一致證稱：有向被告購買海洛因等語，
    更非無稽。
４、再者，證人丁○○、戊○○與被告間並無仇恨怨隙，為該3
    人所不爭執，證人丁○○、戊○○為上開向被告購買海洛因
    之指述時，又均係自身涉嫌販賣毒品犯行之被告身分，並知
    悉得保持緘默，無須違背自己之意思而為陳述之權利後，猶
    協助檢警追緝供毒上手，而分別為上述互核一致之陳述，衡
    情，要非證人丁○○、戊○○確有於附表一編號二所載時地
    ，向被告購買價值12萬元之海洛因之事實，又豈有聯手設詞
    誣攀被告，故入被告於罪之可能及動機？故而，證人丁○○
    、戊○○上開相符之證述，堪信可採。
５、證人丁○○於原審審理時雖否認事先知情，否認有與證人戊○○共同向被告購買海洛因之事實，但所陳與其於警詢及原
    審96年度訴字第2893號案件中之陳述已相歧異，且先前從未
    如此供述，復未舉出確切證據證明其在原審本案審理時所證
    述之內容較堪採信，遍查全卷，亦查無任何證據可資佐實證
    人丁○○嗣後翻異之證述為真，被告亦供稱：證人丁○○是
    和證人戊○○一起買等語（原審第4477號卷(一)第28頁），再
    加以證人丁○○並無虛捏陷害被告之動機及必要，已如前述
    ，應認證人丁○○先前多次證稱：有與戊○○於附表一編號
    二所示時地，向被告購買海洛因等語，係符實情，方堪採信
    ，其嗣後於原審本案審理時翻異前詞之證述，並非事實，要
    無足取。
６、證人戊○○雖於原審審理時改稱：係與被告合資購買云云（
    原審第4477號卷(一)第105-108頁），惟其先前從未提過係與
    被告合資購買之情節，且就合資購買之細節，證人戊○○證
    稱：買來是1大包，在車上再分成2包，伊載被告回家後，伊
    即開車離去等語（同上卷第105頁背面、106頁），與被告所
    辯：買來時，對方已幫忙分成2包，伊與戊○○即在臺中縣
    龍井鄉○○村○○路新社仔巷56號分用等語（同上卷第28頁
    ），兩人彼此所供迥異，復無其他證據足資佐憑，難認證人
    戊○○有關合資購買之證述，係屬實在，自難遽予採信。
７、綜上所述，應認證人丁○○、戊○○最初配合檢警供出上手
    時一致所供：有於96年3月間某日，向被告購買價值12萬元
    之海洛因半兩等語，與事實相符，堪予採信。被告空言否認
    有販賣海洛因予丁○○、戊○○，所辯合資購買云云，並不
    可取。
(三)被告所為附表一編號三販賣海洛因之犯行，以下證據可證：
１、證人己○○於警詢時證稱：伊於96年5月15日上午9時許，撥
    打0000-000000號行動電話給被告，並在臺中縣龍井鄉新庄
    村1間廟內，向被告購買價值1千元之海洛因1次等語（烏日
    分局第00000000000號警卷第2頁）。復於偵查中證稱：「（
    問：你是否有跟陳國禎的男子買毒品？）有。不過他的名字
    是乙○○，約50歲左右。最後1次是今天早上9點在他家龍井
    鄉新庄村附近1間廟前跟他買的，買1千元，他的電話000000
    0000。我是用公共電話打的」等語（96毒偵2553號卷第8頁
    ）。足見證人己○○先後之證述，互核一致。
２、又證人己○○確有施用海洛因之前科，且於96年5月15日為
    警查獲時，扣得其所有之針筒2支、藥勺3支、含有海洛因殘
    渣之空袋11個，經採集其尿液送驗結果，係呈嗎啡陽性反應
    等情，亦有烏日分局搜索扣押筆錄暨扣押物品目錄表、中山
    醫學大學附設醫院檢驗科藥物檢測中心出具之尿液檢驗報告
    （上開警卷第3-5頁、上開偵卷第18頁）及證人己○○之前
    科紀錄（原審第4477號卷(一)第40-45頁）附卷可稽，可知證
    人己○○證稱：有於96年5月15日上午9時許，向被告購買海
    洛因等語，確有所憑。
３、證人己○○雖於原審本案審理時改稱：伊係請被告救伊，被
    告沒有收錢云云，然其於警詢及偵查中均明確證稱：係向被
    告「購買」海洛因等語，並無隻字片語提及因犯毒癮，央請
    被告無償相救之情節，甚者，於檢察官訊問供毒上手是否為
    「陳國禎」，且當次訊問內容均無人提及「乙○○」時，還
    主動證稱：伊係向乙○○購買海洛因，乙○○係使用0000-0
    00000號行動電話等語，衡諸常情，證人己○○苟未曾向被
    告購買海洛因，又豈有指認被告即是供毒上手，並具體詳細
    陳述購買細節之理。再者，被告若真於證人己○○犯毒癮時
    ，無償提供海洛因相救，顯係有恩於證人己○○，證人己○○又豈有可能虛構情詞，故入被告於罪。是證人己○○前於
    警詢及偵查中之指認，顯係實情，其嗣後於原審本案審理時
    翻異前詞之證述，及被告辯稱：不認識己○○云云，均悖於
    事實，委不可採。
(四)被告所為附表一編號四販賣海洛因及附表二販賣甲基安非他
    命等犯行，有以下證據可證：
１、證人張逸哲於警詢時證稱：伊自96年7、8月間起至同年9月
    中旬，多次撥打被告之0000-000000號行動電話，向被告購
    買海洛因及甲基安非他命，約1星期購買1次，海洛因1錢賣
    伊2萬元，甲基安非他命1錢賣伊1萬元等語（96偵24611號卷
    第2-3頁）；於偵查中復證稱：被告是伊同學陳厚志的爸爸
    ，大肚地區都跟被告買毒品，整個庄頭都知道，故伊自96年
    5 、6月間起至同年9月中旬，也向被告購買海洛因及甲基安
    非他命，約1星期買1次，每次最少買1千元，海洛因最少買
    10 次，甲基安非他命最少買5次，伊均撥打被告行動電話聯
    絡，交易地點約在東海大學附近或大肚山下，大肚地區等地
    等語（同上偵卷第30、31頁）。又於原審本案審理時結證稱
    ：伊有請被告幫忙拿海洛因及甲基安非他命，次數最少都有
    10 次，有時先請被告墊款，但事後伊均有將錢交給被告等
    語（原審第4477號卷(一)第150-154頁）。可知證人張逸哲對
    於其確有交付金錢給被告，由被告交付海洛因至少10次，及
    交付甲基安非他命至少5次之事實，先後歷歷證述在卷。
２、又證人張逸哲確有施用海洛因及甲基安非他命之前科，且於
    96年10月15日19時30分許為警查獲時，扣得其所有之海洛因
    2包、甲基安非他命2包、注射針筒5支、注射用水1瓶，經採
    集其尿液送驗結果，係呈嗎啡及甲基安非他命均陽性反應等
    情，亦有霧峰分局搜索扣押筆錄暨扣押物品目錄表、行政院
    衛生署草屯療養院鑑定書、照片、中山醫學大學附設醫院檢
    驗科藥物檢測中心出具之尿液檢驗報告（霧峰分局第000000
    0000號警卷第4-5頁、96毒偵6058號卷第17-20、36頁）及原
    審第96年度訴字第4424號刑事判決、證人張逸哲之前科紀錄
    （原審97年度訴字第1258號卷第19、21-28頁）附卷可稽，
    可知證人張逸哲證稱：有於如附表一編號四之時地，向被告
    購買海洛因，及於附表二所示時地，向被告購買甲基安非他
    命等語，並非無稽。
３、證人張逸哲雖於原審本案審理時改稱：伊係與被告合資購買
    云云，但其於警詢及偵查中均明確證稱：係向被告「購買」
    海洛因及甲基安非他命等語，並無隻字片語提及與被告合資
    購買之情；另依常情，證人張逸哲若確與被告合資購買毒品
    ，且次數繁多，堪認兩人之情誼非薄。詎被告竟辯稱：伊不
    認識證人張逸哲等語（原審97年度訴字第1258號卷第40頁背
    面），所辯顯與證人張逸哲嗣後於原審本案審理時翻異之證
    詞不合。而證人張逸哲於原審本案審理時改稱：其於警詢及
    偵查中，為拼交保，才虛捏其向被告購買毒品之情節云云，
    如何不合情理而無法採信，亦已詳述於前（參證據能力之說
    明 (二)之２）。證人張逸哲確有於附表一編號四之時地，
    向被告購買海洛因，另有於附表二所示時地，向被告購買甲
    基安非他命之事實，事證明確，足堪認定。證人張逸哲嗣於
    原審本案審理時翻異前詞之證述，及被告矢口否認與證人張
    逸哲相識，並未販賣毒品予證人張逸哲之辯解，均與事實相
    違，而不可採。
(五)被告所為附表一編號五販賣海洛因之犯行，有以下證據可證
    ：
１、被告坦認於96年7月6日18時許前數分鐘，有交付海洛因1包
    予證人庚○○之事實。
２、證人庚○○於警詢時證稱：伊於96年7月6日18時許，有撥打
    被告之0000-000000號行動電話，向人稱「叔仔」之被告購
    買1 千元之海洛因1包，約在臺中縣龍井鄉○○路2號「龍峰
    國小」交易，被告騎乘GU6-677號機車前來，並交付海洛因1
    包予伊，伊則給付1千元給被告，但旋為警查獲，並扣得該
    包海洛因，被告則乘隙逃逸；另於96年6月27日15時許，伊
    亦有撥打上開電話，向被告購買1千元之海洛因1包，約在臺
    中縣龍井鄉○○路「新庄大廟」交易等語（中市四分局第
    0000000000號警卷第3-8頁）。復於偵查中證稱：伊於96年6
    月27日15時許，有在新庄大廟，向被告購買1千元之海洛因1
    包；又於96年7月6日18時許，在龍峰國小，向被告購買海洛
    因，均是撥打0000-000000號與被告聯絡等語（96偵17105卷
    第11-12頁）。可知證人庚○○之先後證述，互核一致，並
    有中市四分局搜索扣押筆錄暨扣押物品目錄表、照片（上開
    警卷第12至18頁）、行政院衛生署草屯療養院鑑定書（同上
    偵卷第53頁）附卷可稽。
３、又證人庚○○於96年7月6日18時30分許，在臺中縣龍井鄉○○路2號龍峰國小後門為警查獲時，當場除扣得其丟置在地
    上之海洛因1包外，另在被告所騎乘之GU6-677號機車內，扣
    得被告至自強診所就診之收據、處方箋、診斷證明各1張等
    情，有中市四分局搜索扣押筆錄暨扣押物品目錄表、照片（
    上開警卷第12-18頁）存卷可憑。再依檢察官簽發通訊監察
    書，對證人戊○○、丁○○所使用之行動電話門號監聽結果
    （參中市四分局第0000000000號警卷第39頁背面、第40、44
    頁）：
  96年7月6日22時28分20秒，證人丁○○（譯文以其綽號「小
    玉」譯之）與門號0000-000000號之「阿德」通話：
        阿德：叔仔（按指被告）那邊今天6點多也被衝
        小玉：是喔
        阿德：結果他跑掉
        小玉：那不是我辣而已
        阿德：他應該通緝了吧
  96年7月9日中午12時44分2秒，證人戊○○（譯文以其綽號
    「阿峰」譯之）與0000-000000號（按即證人庚○○所使用
    者）之對話：討論那天因為打阿峰電話不通，所以才跑到山
    上找國清拿，結果一到就被抓了，國清跑掉了，作筆錄時聽
    到國清是因為電話被監聽，因為小玉（即證人丁○○）那邊
    沒有處理到，才換處理國清這邊。足徵證人庚○○上開關於
    其向被告購買第一級毒品海洛因之指證，確有所據。
４、而證人庚○○確有施用海洛因之前科，且於96年7月6日18時
    30分許為警查獲時，扣得其所有之海洛因1包，經採集其尿
    液送驗結果，係呈嗎啡及甲基安非他命均陽性反應等情，除
    有上述中市四分局搜索扣押筆錄暨扣押物品目錄表外，另有
    行政院衛生署草屯療養院鑑定書、照片、中山醫學大學附設
    醫院檢驗科藥物檢測中心出具之尿液檢驗報告（96偵17105
    卷第52頁），及證人庚○○之前科紀錄（原審第4477號卷(一)
    第68-72頁）附卷可稽，可知證人庚○○證稱：其於如附表
    一編號五之時地，向被告購買海洛因等語，信而有徵。
５、證人庚○○雖於原審本案審理時改稱：2次都是被告請伊的
    ，伊沒有購買云云（原審第4477號卷(一)第109頁背面），但
    其於警詢及偵查中均明確證稱：係向被告「購買」海洛因等
    語，並無隻字片語提及係被告無償提供之情；且證人庚○○
    於原審本案審理時改稱：2次都是被告無償提供云云，如何
    不合情理而無法採信，亦已詳述於前（參證據能力之說明 (
    二)之３），其確有於附表一編號五之時地，向被告購買海
    洛因之事實，證據確鑿，洵堪認定。證人庚○○嗣於原審本
    案審理時翻異前詞之證述，及被告矢口否認販賣海洛因予庚○○之辯詞，均與事實有違，要無足取。
(六)被告所為附表一編號六販賣海洛因之犯行，有以下證據可證
    ：
１、證人林佑建於警詢時證稱：伊有於96年8、9月間，向被告購
    買海洛因4、5次，每次1小包1千元，交易地點在臺中縣龍井
    鄉○○村○○路新庄仔巷56號外面之全家便利商店等語（臺
    中市警察局第0000000000號卷第10頁）。
２、又證人林佑建確有施用海洛因之前科，有其前案紀錄表（原
    審97年度訴字第1734號卷第30-34頁）附卷可稽，可知證人
    林佑建證稱：伊有於如附表一編號六之時地，向被告購買海
    洛因等語，確非無稽。
３、證人林佑建雖於原審本案審理時改稱：並未向被告購買海洛
    因云云（原審第4477號卷(二)第38-41頁），但其於警詢中之
    陳述，如何具有較為可信之情狀，於原審本案審理時之證詞
    ，又如何悖於情理，業已詳述如前（參證據能力之說明 (二
    )之４）。再參以證人林佑建與被告並無任何仇恨怨隙，衡
    情，證人林佑建當無故意設詞構陷被告之動機及必要，證人
    林佑建若非真有向被告購買海洛因之事實，又豈能於警詢時
    就毒品交易情節為具體明確之陳述，該證人於警詢時之上開
    陳述，堪信係與真實相符，足以採信。被告空言否認有販賣
    海洛因予林佑建，及證人林佑建於原審本案審理時翻異前詞
    之證述，均非事實，而不可採。從而，證人林佑建確有於附
    表一編號六之時地，向被告購買海洛因之事實，事證明確，
    洵堪認定。
(七)此外，被告於96年10月16日上午10時40分許，在臺中縣龍井
    鄉○○村○○路與新庄街2段口（起訴書誤為新庄路）為警
    查獲時，當場扣得其所有供如附表一編號四、附表二所示毒
    品交易聯繫使用之行動電話1支（含門號0000-000000號SIM
    卡1張）等情，則有烏日分局扣押筆錄暨扣押物品目錄表、
    照片、刑案現場測繪圖存卷可佐（烏日分局第0000000000號
    卷第14-17、22頁），及扣案行動電話1支足憑。
(八)再查，我國查緝毒品海洛因、甲基安非他命之施用或販賣，
    一向執法甚嚴，對於販賣海洛因者尤科以死刑或無期徒刑，
    對於販賣甲基安非他命者亦科以無期徒刑或七年以上有期徒
    刑之重度刑責；又販賣海洛因、甲基安非他命既係違法行為
    ，當非可公然為之，亦無公定價格，且容易分裝並增減份量
    ，而每次買賣之價量，可能隨時依雙方關係深淺、資力、需
    求量及對行情之認知、來源是否充裕、查緝是否嚴謹、購買
    者被查獲時供述購買對象之可能風險之評估等情形，而異其
    標準，非可一概而論；販賣之利得，除被告坦承犯行或價量
    俱臻明確外，委難察得實情，販賣之人從價差或量差中牟利
    之方式雖異，其意圖營利之販賣行為則同一。兼以海洛因、
    甲基安非他命均量微價高，販賣者率有暴利可圖，茍非意圖
    販賣營利，一般人焉有可能甘冒重度刑責而販賣海洛因或甲
    基安非他命。而依前述，被告於附表一所示時地，除編號二
    外，其餘均係以1包1千元之代價，出售海洛因，於附表二所
    示時地，亦以1包1千元之代價，出售甲基安非他命，依渠等
    購得之數量，核與一般零買少量海洛因、甲基安非他命之市
    場上交易價格尚屬相當，證人己○○、庚○○雖於原審本案
    審理時改稱：被告係無償提供海洛因云云，然經原審及本院
    審認結果，並不可採，證人戊○○、丁○○、丙○○、張逸
    哲、林佑建則未曾提及被告係免費供渠等施用之說詞，堪認
    被告就如附表一、二所示各次毒品交易，主觀上均具有營利
    之意圖。再者，販賣行為祗須以營利之意思而販入或賣出，
    即足構成，倘於有償讓與他人之初，係基於營利之意思，並
    著手實施，而因故無法高於購入原價出售，最後不得不以原
    價或低於原價讓與他人時，仍屬販賣行為（最高法院94年度
    台上字第5317號裁判可資參照）。準此，被告主觀上確有營
    利之意圖，殆無疑義，被告上開所辯應屬卸責之詞，均非足
    採。本件事證明確，被告犯行洵堪認定。
三、按海洛因、甲基安非他命分別為毒品危害防制條例第2條第2
    項第1、2款所明定列管之第一級毒品、第二級毒品，非經許
    可，不得販賣、持有。核被告就如附表一所示各次犯行，各
    係犯毒品危害防制條例第4條第1項之販賣第一級毒品罪；另
    就如附表二所示各次犯行，各係犯同條例第4條第2項之販賣
    第二級毒品罪。被告各次販賣前持有海洛因、甲基安非他命
    之低度行為，均分別為販賣之高度行為所吸收，不另論罪。
    其附表一、二所示時地之多次販賣一、二級毒品犯行，犯意
    各別，應分論併罰。檢察官以96年度偵字第24611號案件追
    加起訴，認被告多次販賣一、二級毒品犯行係屬反覆實施之
    集合犯，容有誤會。又被告前於85年間因違反麻醉藥品管理
    條例及肅清煙毒條例案件，經法院分別判處有期徒刑八月及
    三年二月確定，合併定應執行刑為有期徒刑三年六月，入監
    執行後，於87年12月16日假釋出監，至91年11月21日假釋期
    滿執行完畢，有臺灣高等法院被告前案紀錄表可按，其受有
    期徒刑之執行完畢，5年內故意再犯有期徒刑以上之如附表
    一、二所示各罪，均為累犯，除法定本刑為死刑、無期徒刑
    依法不得加重外，其餘皆應依刑法第47條第1項規定，加重
    其刑。被告販賣海洛因予附表一之販賣對象，另販賣甲基安
    非他命予證人張逸哲，固戕害渠等之身心，但如附表一、二
    之販賣對象均係成年人，無證據顯示渠等心智低下或缺乏辨
    別事理能力，且均係依憑個人意志來向被告購買海洛因、甲
    基安非他命施用，被告並非居於主動兜售或推銷之地位，被
    告每次販賣之數量、金額及各次獲取之利得均不多，各次販
    賣之犯罪情節及致生之損害均非十分嚴重，惡性亦顯較大量
    買進海洛因及甲基安非他命原料再分銷之上手毒梟輕微，綜
    合各情，認就如附表一所示各次犯行，縱均量處被告最低法
    定刑即無期徒刑，另就如附表二所示各次犯行，縱均量處被
    告最低法定刑即有期徒刑七年，皆嫌過重，所犯又非全然無
    可憫恕，則本件法重情輕之失衡情狀，在客觀上實足以引起
    一般人之同情，爰均依刑法第59條規定，減輕其刑，並均依
    法先加後減之。又檢察官以96年度偵字第8195號追加起訴中
    之被告於96年3月下旬以12萬元販售海洛因半兩予戊○○、
    丁○○部分，與原起訴事實中如附表一編號二部分，係屬同
    一事實，併此敘明。
四、沒收之宣告：被告於附表一、二所示時地，先後販賣第一級
    毒品及第二級毒品所得價金，均係被告販毒所得財物，業經
    審認如前，應依毒品危害防制條例第19條第1項規定，各於
    所示宣告刑項下分別諭知沒收，如全部或一部不能沒收時，
    以其財產抵償之。扣案之行動電話1支（含門號0000-000000
    號SIM卡1張），係被告所有並供聯繫如附表一編號四、附表
    二所毒品交易之用，應依毒品危害防制條例第19條第1項規
    定，在附表一編號四、附表二所示宣告刑下，諭知沒收。至
    另扣案之電話卡片5張、序號00000000000000號AMOI V100型
    行動電話1支及現金1萬6900元，雖係被告所有，但被告否認
    與如附表一、二所示犯行有關，公訴人又未能提出其他證據
    證明該等扣案物與本案具關聯性，且皆非違禁物，爰均不予
    宣告沒收，公訴人就此部分之扣案物品認應分別依刑法第38
    條、毒品危害防制條例第19條第1項規定，宣告沒收，容有
    未洽。
五、原審以被告販賣一級毒品犯行明確，適用毒品危害防制條例
    第4條第1項、第19條第1項，刑法第11條、第47條第1項、第
    59條規定，並審酌被告素行不佳，明知禁止販賣第一級毒品
    猶為上開犯行，犯罪之動機、目的可議，且販賣毒品戕害國
    人身體健康，並危害社會安全；惟被告販賣第一級毒品之對
    象為6人，每次販賣數量金額均不多，獲取之利得非鉅，所
    生損害尚非嚴重，及被告之智識程度，犯後未坦認犯行，態
    度非佳等一切情狀，分別量處如附表一所示之刑，及宣告沒
    收扣案行動電話1支及販賣一級毒品之所得，販毒所得如不
    能沒收時以其財產抵償之，另敘明公訴人請求判處無期徒刑
    ，併科罰金新臺幣1百萬元，並褫奪公權，惟綜合各情，認
    被告就如附表一所示各次犯行，應均有刑法第59條酌減之情
    狀，皆應減輕其刑，並依前揭斟酌事項，認以量處如附表一
    所示之刑為妥適，所犯罪行，性質上又與為公務員或公職候
    選人之資格無關，並無併予宣告褫奪公權之必要。核其認事
    用法均無不當，量刑亦屬妥適，被告徒執陳詞否認犯行指摘
    原判決此部分不當，殊非有據，此部分之上訴為無理由，應
    予駁回。
六、至原審就被告販賣二級毒品部分予以論罪科刑，固非無見，
    惟查：附表二係被告販賣第二級毒品之犯行，惟原判決於
    附表二販賣毒品過程欄中均誤載為「販賣第一級毒品海洛因
    」，明顯有誤。就販賣甲基他命予張逸哲之次數，原判決
    於其事實欄中載為4次，然於其附表二中則載為5次，前後亦
    有不符。被告此部分否認犯行雖非可採，然原判決既有上揭
    可議，仍屬無可維持，應由本院將原判決就此部分撤銷改判
    。爰審酌被告素行不佳，其犯罪之動機、目的可議，且販賣
    毒品戕害國人健康，危害社會安全，惟其販賣二級毒品對象
    僅有1人，販賣數量、金額均不多，獲取利得不高，所生損
    害尚非嚴重；暨其智識程度，與犯後否認犯行等一切情狀，
    分別量處如附表二所示之刑，並以扣案行動電話係其所有供
    毒品交易聯繫所用，併宣告沒收之。本院並就撤銷改判所處
    之刑及上訴駁回所處之刑，定被告之應執行刑。
據上論結，應依刑事訴訟法第368條、第369條第1項前段、第364
條、第299條第1項前段，毒品危害防制條例第4條第2項、第19條
第1項，刑法第11條、第47條第1項、第59條、第51條第5款，判
決如主文。
本案經檢察官甲○○到庭執行職務。
中    華    民    國    98    年    3     月    11    日
            刑事第十庭    審判長法  官  林  照  明
                                法  官  郭  瑞  祥
                                法  官  林  欽  章
以上正本證明與原本無異。
如不服本判決應於收受送達後10日內向本院提出上訴書狀，其未
敘述上訴之理由者，並得於提起上訴後10日內向本院補提理由書
（均須按他造當事人之人數附繕本）「切勿逕送上級法院」。
                                書記官  許  哲  禎
中    華    民    國    98    年    3     月    11    日
附錄論罪科刑法條
毒品危害防制條例第4條：
製造、運輸、販賣第一級毒品者，處死刑或無期徒刑；處無期徒
刑者，得併科新臺幣1千萬元以下罰金。
製造、運輸、販賣第二級毒品者，處無期徒刑或7年以上有期徒
刑，得併科新臺幣7百萬元以下罰金。
製造、運輸、販賣第三級毒品者，處5年以上有期徒刑，得併科
新臺幣5百萬元以下罰金。
製造、運輸、販賣第四級毒品者，處3年以上10年以下有期徒刑
，得併科新臺幣3百萬元以下罰金。
製造、運輸、販賣專供製造或施用毒品之器具者，處1年以上7年
以下有期徒刑，得併科新臺幣1百萬元以下罰金。
前五項之未遂犯罰之。
附表一：
┌──┬────┬───────────┬───────────┬──────────────────┐
│編號│販賣對象│販    賣    時    間  │販賣地點              │  販  賣  毒  品  過  程            │
├──┼────┼───────────┼───────────┼──────────────────┤
│一  │丙○○  │95年12月間某日起至96年│臺中縣龍井鄉新庄村新庄│丙○○前往左開地址，向乙○○購買海洛│
│    │        │6月底之期間內某日     │街151號乙○○住處     │因1包，乙○○即交付丙○○海洛因1包，│
│    │        │                      │                      │並向丙○○收取價款新臺幣（下同）1 千│
│    │        │                      │                      │元。                                │
│    │        ├───────────┴───────────┴──────────────────┤
│    │        │主文：乙○○販賣第一級毒品，累犯，處有期徒刑拾伍年月；販賣毒品所得新臺幣壹仟元沒收│
│    │        │      之，如全部或一部不能沒收時，以其財產抵償之。                                  │
├──┼────┼───────────┬───────────┬──────────────────┤
│二  │戊○○  │96年3月中旬某日19時許 │臺中縣龍井鄉新庄村新庄│戊○○、丁○○係男女朋友，一同前往陳│
│    │丁○○  │                      │仔巷56號乙○○住處    │國清左開住處，乙○○乃以海洛因每半兩│
│    │        │                      │                      │12萬元之價格出售海洛因，並將海洛因交│
│    │        │                      │                      │付予戊○○，並向戊○○收取價款12萬元│
│    │        │                      │                      │。                                  │
│    │        ├───────────┴───────────┴──────────────────┤
│    │        │主文：乙○○販賣第一級毒品，累犯，處有期徒刑拾伍年月；販賣毒品所得新臺幣拾貳萬元沒│
│    │        │      收之，如全部或一部不能沒收時，以其財產抵償之。                                │
├──┼────┼───────────┬───────────┬──────────────────┤
│三  │己○○  │96年5月15日上午9時許  │臺中縣龍井鄉○○路「新│己○○撥打乙○○所有0000-000000號行 │
│    │        │                      │庄大廟」附近          │動電話，向乙○○購買1千元之海洛因1包│
│    │        │                      │                      │，乙○○即於左開時地，交付海洛因1 包│
│    │        │                      │                      │予己○○，並向己○○收取價款1千元。 │
│    │        │                      │                      │                                    │
│    │        │                      │                      │                                    │
│    │        ├───────────┴───────────┴──────────────────┤
│    │        │主文：乙○○販賣第一級毒品，累犯，處有期徒刑拾伍年月；販賣毒品所得新臺幣壹仟元沒收│
│    │        │      之，如全部或一部不能沒收時，以其財產抵償之。                                  │
├──┼────┼───────────┬───────────┬──────────────────┤
│四  │張逸哲  │96年6月中旬至同年9月│臺中市東海大學附近等處│張逸哲撥打乙○○所有0000-000000號行 │
│    │        │  中旬間之某日（在下開│                      │動電話給乙○○，約定向乙○○購買1 千│
│    │        │  之前）            │                      │元之海洛因1包，乙○○即於左開時地， │
│    │        │                      │                      │交付海洛因1包予張逸哲，並向張逸哲收 │
│    │        │                      │                      │取價款1千元。                       │
│    │        │                      │                      │                                    │
│    │        ├───────────┴───────────┴──────────────────┤
│    │        │主文：乙○○販賣第一級毒品，累犯，處有期徒刑拾伍年月；販賣毒品所得新臺幣壹仟元沒收│
│    │        │      之，如全部或一部不能沒收時，以其財產抵償之；扣案之行動電話壹支（含門號０９３６│
│    │        │      ８４７１１５號ＳＩＭ卡壹張）沒收之。                                          │
│    │        ├───────────┬───────────┬──────────────────┤
│    │        │96年6月中旬至同年9月│同上                  │經過、價格、數量均同上              │
│    │        │  中旬間之某日（在下開│                      │                                    │
│    │        │  之前）            │                      │                                    │
│    │        ├───────────┴───────────┴──────────────────┤
│    │        │主文：乙○○販賣第一級毒品，累犯，處有期徒刑拾伍年月；販賣毒品所得新臺幣壹仟元沒收│
│    │        │      之，如全部或一部不能沒收時，以其財產抵償之；扣案之行動電話壹支（含門號０９３６│
│    │        │      ８４７１１５號ＳＩＭ卡壹張）沒收之。                                          │
│    │        ├───────────┬───────────┬──────────────────┤
│    │        │96年6月中旬至同年9月│同上                  │經過、價格、數量均同上              │
│    │        │  中旬間之某日（在下開│                      │                                    │
│    │        │  之前）            │                      │                                    │
│    │        ├───────────┴───────────┴──────────────────┤
│    │        │主文：乙○○販賣第一級毒品，累犯，處有期徒刑拾伍年月；販賣毒品所得新臺幣壹仟元沒收│
│    │        │      之，如全部或一部不能沒收時，以其財產抵償之；扣案之行動電話壹支（含門號０９３６│
│    │        │      ８４７１１５號ＳＩＭ卡壹張）沒收之。                                          │
│    │        ├───────────┬───────────┬──────────────────┤
│    │        │96年6月中旬至同年9月│同上                  │經過、價格、數量均同上              │
│    │        │  中旬間之某日（在下開│                      │                                    │
│    │        │  之前）            │                      │                                    │
│    │        ├───────────┴───────────┴──────────────────┤
│    │        │主文：乙○○販賣第一級毒品，累犯，處有期徒刑拾伍年月；販賣毒品所得新臺幣壹仟元沒收│
│    │        │      之，如全部或一部不能沒收時，以其財產抵償之；扣案之行動電話壹支（含門號０９３６│
│    │        │      ８４７１１５號ＳＩＭ卡壹張）沒收之。                                          │
│    │        ├───────────┬───────────┬──────────────────┤
│    │        │96年6月中旬至同年9月│同上                  │經過、價格、數量均同上              │
│    │        │  中旬間之某日（在下開│                      │                                    │
│    │        │  之前）            │                      │                                    │
│    │        ├───────────┴───────────┴──────────────────┤
│    │        │主文：乙○○販賣第一級毒品，累犯，處有期徒刑拾伍年月；販賣毒品所得新臺幣壹仟元沒收│
│    │        │      之，如全部或一部不能沒收時，以其財產抵償之；扣案之行動電話壹支（含門號０９３６│
│    │        │      ８４７１１５號ＳＩＭ卡壹張）沒收之。                                          │
│    │        ├───────────┬───────────┬──────────────────┤
│    │        │96年6月中旬至同年9月│同上                  │經過、價格、數量均同上              │
│    │        │  中旬間之某日（在下開│                      │                                    │
│    │        │  之前）            │                      │                                    │
│    │        ├───────────┴───────────┴──────────────────┤
│    │        │主文：乙○○販賣第一級毒品，累犯，處有期徒刑拾伍年月；販賣毒品所得新臺幣壹仟元沒收│
│    │        │      之，如全部或一部不能沒收時，以其財產抵償之；扣案之行動電話壹支（含門號０９３６│
│    │        │      ８４７１１５號ＳＩＭ卡壹張）沒收之。                                          │
│    │        ├───────────┬───────────┬──────────────────┤
│    │        │96年6月中旬至同年9月│同上                  │經過、價格、數量均同上              │
│    │        │  中旬間之某日（在下開│                      │                                    │
│    │        │  之前）            │                      │                                    │
│    │        ├───────────┴───────────┴──────────────────┤
│    │        │主文：乙○○販賣第一級毒品，累犯，處有期徒刑拾伍年月；販賣毒品所得新臺幣壹仟元沒收│
│    │        │      之，如全部或一部不能沒收時，以其財產抵償之；扣案之行動電話壹支（含門號０９３６│
│    │        │      ８４７１１５號ＳＩＭ卡壹張）沒收之。                                          │
│    │        ├───────────┬───────────┬──────────────────┤
│    │        │96年6月中旬至同年9月│同上                  │經過、價格、數量均同上              │
│    │        │  中旬間之某日（在下開│                      │                                    │
│    │        │  之前）            │                      │                                    │
│    │        ├───────────┴───────────┴──────────────────┤
│    │        │主文：乙○○販賣第一級毒品，累犯，處有期徒刑拾伍年月；販賣毒品所得新臺幣壹仟元沒收│
│    │        │      之，如全部或一部不能沒收時，以其財產抵償之；扣案之行動電話壹支（含門號０９３６│
│    │        │      ８４７１１５號ＳＩＭ卡壹張）沒收之。                                          │
│    │        ├───────────┬───────────┬──────────────────┤
│    │        │96年6月中旬至同年9月│同上                  │經過、價格、數量均同上              │
│    │        │  中旬間之某日（在下開│                      │                                    │
│    │        │  之前）            │                      │                                    │
│    │        ├───────────┴───────────┴──────────────────┤
│    │        │主文：乙○○販賣第一級毒品，累犯，處有期徒刑拾伍年月；販賣毒品所得新臺幣壹仟元沒收│
│    │        │      之，如全部或一部不能沒收時，以其財產抵償之；扣案之行動電話壹支（含門號０９３６│
│    │        │      ８４７１１５號ＳＩＭ卡壹張）沒收之。                                          │
│    │        ├───────────┬───────────┬──────────────────┤
│    │        │96年6月中旬至同年9月│同上                  │經過、價格、數量均同上              │
│    │        │  中旬間之某日（在上開│                      │                                    │
│    │        │  之後）            │                      │                                    │
│    │        ├───────────┴───────────┴──────────────────┤
│    │        │主文：乙○○販賣第一級毒品，累犯，處有期徒刑拾伍年月；販賣毒品所得新臺幣壹仟元沒收│
│    │        │      之，如全部或一部不能沒收時，以其財產抵償之；扣案之行動電話壹支（含門號０９３６│
│    │        │      ８４７１１５號ＳＩＭ卡壹張）沒收之。                                          │
├──┼────┼───────────┬───────────┬──────────────────┤
│五  │庚○○  │96年6月27日15時許   │臺中縣龍井鄉○○路「新│庚○○撥打乙○○所有之0000-000000 號│
│    │        │                      │庄大廟」附近          │行動電話給乙○○，約定購買1千元之海 │
│    │        │                      │                      │洛因1包，乙○○即於左開時地，交付海 │
│    │        │                      │                      │洛因1包予庚○○，並向庚○○收取價款 │
│    │        │                      │                      │1千元。                             │
│    │        │                      │                      │                                    │
│    │        ├───────────┴───────────┴──────────────────┤
│    │        │主文：乙○○販賣第一級毒品，累犯，處有期徒刑拾伍年月；販賣毒品所得新臺幣壹仟元沒收│
│    │        │      之，如全部或一部不能沒收時，以其財產抵償之。                                  │
│    │        ├───────────┬───────────┬──────────────────┤
│    │        │96年7月6日18時30分  │臺中縣龍井鄉○○路2號 │經過、價格、數量均同上              │
│    │        │  許前幾分鐘          │龍峰國小後門          │                                    │
│    │        ├───────────┴───────────┴──────────────────┤
│    │        │主文：乙○○販賣第一級毒品，累犯，處有期徒刑拾伍年月；販賣毒品所得新臺幣壹仟元沒收│
│    │        │      之，如全部或一部不能沒收時，以其財產抵償之。                                  │
├──┼────┼───────────┬───────────┬──────────────────┤
│六  │林佑建  │96年8、9月間之某日（│臺中縣龍井鄉○○路新庄│乙○○以海洛因每小包1千元之價格，出 │
│    │        │  在下列之前）      │仔巷外之全家便利商店等│售交付予林佑建海洛因1包，並向林佑建 │
│    │        │                      │處                    │收取價款1千元。                     │
│    │        ├───────────┴───────────┴──────────────────┤
│    │        │主文：乙○○販賣第一級毒品，累犯，處有期徒刑拾伍年月；販賣毒品所得新臺幣壹仟元沒收│
│    │        │      之，如全部或一部不能沒收時，以其財產抵償之。                                  │
│    │        ├───────────┬───────────┬──────────────────┤
│    │        │96年8、9月間之某日（│同上                  │經過、價格、數量均同上              │
│    │        │  在上開之後）      │                      │                                    │
│    │        │                      │                      │                                    │
│    │        ├───────────┴───────────┴──────────────────┤
│    │        │主文：乙○○販賣第一級毒品，累犯，處有期徒刑拾伍年月；販賣毒品所得新臺幣壹仟元沒收│
│    │        │      之，如全部或一部不能沒收時，以其財產抵償之。                                  │
│    │        ├───────────┬───────────┬──────────────────┤
│    │        │96年8、9月間之某日（│同上                  │經過、價格、數量均同上              │
│    │        │  在上開之後）      │                      │                                    │
│    │        │                      │                      │                                    │
│    │        ├───────────┴───────────┴──────────────────┤
│    │        │主文：乙○○販賣第一級毒品，累犯，處有期徒刑拾伍年月；販賣毒品所得新臺幣壹仟元沒收│
│    │        │      之，如全部或一部不能沒收時，以其財產抵償之。                                  │
│    │        ├───────────┬───────────┬──────────────────┤
│    │        │96年8、9月間之某日（│同上                  │經過、價格、數量均同上              │
│    │        │  在上開之後）      │                      │                                    │
│    │        │                      │                      │                                    │
│    │        ├───────────┴───────────┴──────────────────┤
│    │        │主文：乙○○販賣第一級毒品，累犯，處有期徒刑拾伍年月；販賣毒品所得新臺幣壹仟元沒收│
│    │        │      之，如全部或一部不能沒收時，以其財產抵償之。                                  │
└──┴────┴──────────────────────────────────────────┘
附表二：
┌──┬────┬───────────┬───────────┬──────────────────┐
│編號│販賣對象│販    賣    時    間  │販賣地點              │  販  賣  毒  品  過  程            │
├──┼────┼───────────┼───────────┼──────────────────┤
│一  │張逸哲  │96年6月中旬至同年9月│臺中市東海大學附近等處│張逸哲撥打乙○○所有0000-000000號行 │
│    │        │  中旬間之某日（在下開│                      │動電話給乙○○，約定向乙○○購買1 千│
│    │        │  之前）            │                      │元之甲基安非他命1包，乙○○即於左開 │
│    │        │                      │                      │時地，交付甲基安非他命1包予張逸哲， │
│    │        │                      │                      │並向張逸哲收取價款1千元。           │
│    │        │                      │                      │                                    │
│    │        ├───────────┴───────────┴──────────────────┤
│    │        │主文：乙○○販賣第二級毒品，累犯，處有期徒刑伍年陸月；販賣毒品所得新臺幣壹仟元沒收之│
│    │        │      ，如全部或一部不能沒收時，以其財產抵償之；扣案之行動電話壹支（含門號０９３６８│
│    │        │      ４７１１５號ＳＩＭ卡壹張）沒收之。                                            │
│    │        ├───────────┬───────────┬──────────────────┤
│    │        │96年6月中旬至同年9月│同上                  │經過、價格、數量均同上              │
│    │        │  中旬間之某日（在下開│                      │                                    │
│    │        │  之前）            │                      │                                    │
│    │        ├───────────┴───────────┴──────────────────┤
│    │        │主文：乙○○販賣第二級毒品，累犯，處有期徒刑伍年陸月；販賣毒品所得新臺幣壹仟元沒收之│
│    │        │      ，如全部或一部不能沒收時，以其財產抵償之；扣案之行動電話壹支（含門號０９３６８│
│    │        │      ４７１１５號ＳＩＭ卡壹張）沒收之。                                            │
│    │        ├───────────┬───────────┬──────────────────┤
│    │        │96年6六月中旬至同年 │同上                  │經過、價格、數量均同上              │
│    │        │  9月中旬間之某日（在 │                      │                                    │
│    │        │  下開之前）        │                      │                                    │
│    │        ├───────────┴───────────┴──────────────────┤
│    │        │主文：乙○○販賣第二級毒品，累犯，處有期徒刑伍年陸月；販賣毒品所得新臺幣壹仟元沒收之│
│    │        │      ，如全部或一部不能沒收時，以其財產抵償之；扣案之行動電話壹支（含門號０９３６８│
│    │        │      ４７１１５號ＳＩＭ卡壹張）沒收之。                                            │
│    │        ├───────────┬───────────┬──────────────────┤
│    │        │96年6月中旬至同年9月│同上                  │經過、價格、數量均同上              │
│    │        │  中旬間之某日（在下開│                      │                                    │
│    │        │  之前）            │                      │                                    │
│    │        ├───────────┴───────────┴──────────────────┤
│    │        │主文：乙○○販賣第二級毒品，累犯，處有期徒刑伍年陸月；販賣毒品所得新臺幣壹仟元沒收之│
│    │        │      ，如全部或一部不能沒收時，以其財產抵償之；扣案之行動電話壹支（含門號０９３６８│
│    │        │      ４７１１５號ＳＩＭ卡壹張）沒收之。                                            │
│    │        ├───────────┬───────────┬──────────────────┤
│    │        │96年6月中旬至同年9月│同上                  │經過、價格、數量均同上              │
│    │        │  中旬間之某日（在上開│                      │                                    │
│    │        │  之後）            │                      │                                    │
│    │        ├───────────┴───────────┴──────────────────┤
│    │        │主文：乙○○販賣第二級毒品，累犯，處有期徒刑伍年陸月；販賣毒品所得新臺幣壹仟元沒收之│
│    │        │      ，如全部或一部不能沒收時，以其財產抵償之；扣案之行動電話壹支（含門號０９３６８│
│    │        │      ４７１１５號ＳＩＭ卡壹張）沒收之。                                            │
└──┴────┴──────────────────────────────────────────┘


司法院資訊處製作；財團法人民間司法改革基金會備份。
